【裁判字號】    89,訴,511
【裁判日期】    890807
【裁判案由】    公共危險
【裁判全文】
臺灣彰化地方法院刑事判決                          八十九年度訴字第五一一號
    公  訴  人  臺灣彰化地方法院檢察署檢察官
    被      告  丙○○
    選任辯護人  林世祿律師
右列被告因公共危險案件，經檢察官提起公訴 (八十九年度偵字第二五九六號)，本
院判決如左：
    主  文
丙○○無罪。
    理  由
一、公訴意旨：詳如附件起訴書犯罪事實欄之記載。
二、本件公訴人認被告涉有右揭犯行，無非係以被告所服務之公司之拖曳車、鐵架等
    物確有在案發時，停放在現場卸貨，致被害人為被告公司之堆高機所傷，造成其
    呈重度殘障為其論斷之依據。惟訊之被告丙○○固不否認伊確係崇新公司設於彰
    化縣北斗鎮○○○路一０九號工廠之課長，平日負有實際管理工廠之責，縱下班
    後，工廠有狀況，其仍須前去處理等情，然其堅詞否認有公訴人起訴犯行，辯稱
    ：伊當日十七時即已下班，並無法實際掌握工廠之狀況，且伊當日並未交待工人
    在道路上卸貨等語。
三、按犯罪事實應依證據認定之，無證據不得推定其犯罪事實，又不能證明被告犯罪
    者，應諭知無罪之判決，此於刑事訴訟法第一百五十四條及同法第三百零一條第
    一項分別定有明文。
四、經查：被害人丁○○於前述時、地，行經崇新公司前之道路時，因崇新公司在該
    路段卸貨，致為該公司員工乙○○（原名甲○○）所駕之堆高機撞擊，受有前述
    之重傷害等事實，業據證人乙○○、承辦之員警戊○○到庭結證明確，並有診斷
    證明書、殘障手冊、交通事故調查報告表、現場照片等物附卷為證，是被害人確
    因崇新公司員工駕駛堆高機在道路上卸貨而受傷，應無可議，然其成傷，是否係
    因被告壅塞道路所致，則尚難率斷；又被告固不否認其係崇新公司該工廠之實際
    管理人，且當工廠有狀況時，其須隨時到場處理等情，然辯稱案發當時，其早已
    下班，無法掌握工廠之運作情況，且其並未交待員工在道路上卸貨等語，並提出
    該出廠出具之工作時間證明書以佐其詞，是被告縱負有管理該廠之責，然案發當
    時，其業已下班，實難強求其於下班後，仍應就工廠所發生之任何狀況負責，況
    該等物品並非其堆放，亦無證據足以證明當時其有授意員工在道路上卸貨，自難
    僅因被告身為工廠之課長，負有管理工廠之責，即推認其應對本件事故負責；又
    案發當時，崇新公司員工究係如何在該路段卸貨，依員警所提之現場照片，並無
    法清楚看出，然本院依證人乙○○、戊○○之陳述，實際到現場模擬當時堆放之
    情形，經測量後發現，該路路寬約八公尺，崇新公司之拖曳車及堆高機雖幾乎佔
    據被害人行駛之車道，但尚未佔滿整個路面，中間仍有約三公尺之寬度，足供被
    害人機車通過，有本院所製之勘驗筆錄附現場圖在卷可參，是就現場客觀之狀況
    研判，亦難謂當時有何壅塞道路之情形。是公訴人前所舉之證據資料雖非無憑，
    但均不足以證明被告確有壅塞陸路致被害人成重傷之事實。此外，復查無其他積
    極證據足以認定被告有公訴人所指之犯行，不能證明被告犯罪，依法應論知無罪
    之判決。
三、據上論斷：應依刑事訴訟法第三百零一條第一項判決如主文。
本案經檢察官王怡仁到庭執行職務。
中    華    民    國    八十九      年      八      月        七        日
                                    臺灣彰化地方法院刑事第一庭
                                        法      官  葛  永  輝
右正本證明與原本無異。
如不服本判決，應於判決送達後十日內向本院提出上訴狀( 須附繕本 )。
                                        法官書記官  吳    嘉
中    華    民    國    八十九      年      八      月       十四       日


司法院資訊處製作；財團法人民間司法改革基金會備份。
